【裁判字號】    90,易,685
【裁判日期】    900731
【裁判案由】    賭博等
【裁判全文】
臺灣屏東地方法院刑事判決                            九十年度易字第六八五號
    公  訴  人  臺灣屏東地方法院檢察署檢察官
    被      告  甲○○
    被      告  丁○○
    被      告  乙○○
    被      告  丙○○
    共      同  許清連
    選任辯護人  林鴻駿
右列被告因賭博等案件，經檢察官提起公訴（九十年度偵字第二八七九號），本院判
決如左：
     主  文
甲○○共同連續意圖營利，聚眾賭博，處有期徒刑參月，如易科罰金，以參佰元折算
壹日。緩刑貳年。扣案傳真機柒台、計算機伍台、六合彩簽單參捲、倍數表壹捲、帳
冊壹本均沒收。
丁○○共同意圖營利，聚眾賭博，處有期徒刑貳月，如易科罰金，以參佰元折算壹日
。緩刑貳年。扣案傳真機柒台、計算機伍台、六合彩簽單參捲、倍數表壹捲、帳冊壹
本均沒收。
乙○○販賣未貼專賣憑證之菸類，處拘役參拾日，如易科罰金，以參佰元折算壹日。
扣案之未貼專賣憑證之七星牌洋菸壹佰伍拾伍包、峰牌洋菸拾包均沒收。
丙○○免訴。
     事  實
一、甲○○與其父丙○○及某不詳姓名之成年男子意圖營利，基於賭博之概括犯意聯
    絡，自民國九十年四月二十六日起，由該不詳姓名成年男子擔任組頭，甲○○
    、丙○○則擔任俗稱「柱仔腳」之角色，推由其父女二人連續提供屏東市○○路
    八十七號三樓之公眾得出入之場所，經營六合彩賭博，聚集不特定之多數人在該
    處簽賭下注，並自同年五月三日十七時十分許，雇用有犯意聯絡之丁○○負責接
    收簽賭傳真。其簽賭方式為核對香港政府發行每星期二、四開獎之六合彩中獎號
    碼，予以重新編組後之號碼以賭博財物，共分為港號及台組等二種，其賭博之種
    類有二星、三星、四星、台組，二星、三星、四星、台號、特尾每支簽賭金均為
    新台幣（下同）十元，賭客凡簽中二星每支可得五百三十元；簽中三星者，每支
    可得五千三百元；簽中四星者，每支可得五萬三千元，簽中台號、特尾則依倍數
    表所載之倍數賠付，每接受簽賭一支，從中抽取一至二元圖利，每期接受簽賭之
    金額約為八萬元。
二、乙○○係位於屏東市○○路八十七號「尚潔洗車行」之負責人，明知其於九十年
    四月中旬間某日在高雄市路邊向不詳姓名年籍之成年人以每條四百元購買之七星
    牌洋菸及峰牌洋菸，均係未貼專賣憑證之未稅菸類，不得販賣，竟基於轉售營利
    之意圖，準備將上揭未稅洋菸，販賣予不特定之人，以賺取差額利益。
三、嗣於九十年五月三日十九時十五分許，為警在上址查獲，並扣得丙○○所有供經
    營六合彩賭博用之傳真機七台、計算機五台、六合彩簽單三捲、倍數表一卷、帳
    冊一本，及乙○○所有七星牌未稅洋菸一百五十五包、峰牌未稅洋菸十包。
四、案經屏東縣警察局移送臺灣屏東地方法院檢察署檢察官偵查起訴。
     理  由
壹、有罪部分：
一、被告甲○○、丁○○對於上開賭博事實業已坦承不諱，核與共同被告丙○○所供
    情節相符，復有傳真機七台、計算機五台、六合彩簽單三捲、倍數表一卷、帳冊
    一本扣案可資佐證，本部分事證明確，被告甲○○、丁○○賭博犯行應堪認定。
二、訊據被告乙○○對於以營利為目的販入上開未稅洋菸之事實坦承不諱，惟辦稱：
    尚未賣出，不成立犯罪云云。按未貼專賣憑證之菸類，不得販賣，臺灣省內菸酒
    專賣暫行條例第三十條第一項定有明文，又所謂販賣者，不以販入之後復行賣出
    為必要，祇須以營利為目的，購入或賣出，有一於此，其犯罪即屬成立（最高法
    院二十五年非字第一二三號、六十七年台上字第二五○○號判例參照），被告乙○○以營利之目的販入上開洋菸，雖未及賣出，仍屬販賣既遂行為，是其辯稱不
    成立犯罪云云，顯非可採。此外，並有未貼專賣憑證之未稅洋菸共一百六十五包
    扣案可徵，被告乙○○販賣未稅洋菸之事實，亦堪認定。
三、查屏東市○○路八十七號三樓既為被告甲○○、丁○○供作可供不特定多數人出
    入簽賭之場所，自屬公眾得出入之場所，是核其等所為，均係犯刑法第二百六十
    八條前段之意圖營利供給賭博場所罪，及同條後段之意圖營利聚眾賭博罪。又被
    告甲○○、丁○○與簽賭者在上開公眾得出入之場所賭博財物，均係犯刑法第二
    百六十六條第一項之普通賭博罪。另被告乙○○所為，係犯臺灣省內菸酒專賣暫
    行條例第三十七條第五款之販賣未貼專賣憑證之菸類罪。公訴事實雖未敘及被告
    甲○○於九十年四月二十六日當期之賭博犯行，惟此部分事實與已起訴犯罪事實
    具有連續犯之裁判上一罪關係，為起訴效力所及，本院自應一併加以審理。又被
    告甲○○、丁○○所為接收簽賭簽單、再將之傳真予六合彩組頭之行為，已屬意
    圖營利供給賭博場所罪、聚眾賭博罪及普通賭博罪之構成要件行為，自屬正犯，
    而非幫助犯，其二人指摘該等行為為幫助犯云云，顯非可採。被告甲○○與其父
    丙○○及該不詳姓名男子就九十年四月二十六日及五月一日之賭博犯行，及其三
    人與被告丁○○就九十年五月三日之賭博犯行，有犯意之聯絡，行為之分擔，均
    為共同正犯。再被告甲○○先後供給賭博場所、聚眾賭博及普通賭博犯行，時間
    緊接，均係反覆實施而犯同一之罪名，顯係基於概括犯意為之，為連續犯，應以
    一罪論，並依法加重其刑。另被告甲○○、丁○○所犯連續圖利供給賭博場所、
    連續圖利聚眾賭博及連續賭博三罪，係基於一個賭博犯意之決定，達成其同一犯
    罪之各個舉動，應屬法律概念之一行為，其一行為觸犯上開三罪名，為想像競合
    犯，應依刑法第五十五條之規定從一重之連續意圖營利聚眾賭博罪處斷。審酌被
    告甲○○、丁○○、乙○○素行、犯罪動機、目的、手段，被告乙○○販賣未貼
    專賣憑證之菸類危害公賣利益及稅收，惟尚未賣出、所生之危害尚非重大及犯後
    坦承犯行，態度尚稱良好等一切情狀，分別量處如主文所示之刑，並均諭知易科
    罰金之折算標準。末查被告甲○○、丁○○前未曾受有期徒刑以上刑之宣告，此
    有臺灣屏東地方法院檢察署刑案資料查註紀錄表、臺灣高等法院被告全國前案紀
    錄表各一紙在卷可參，經此次科刑後，當知所警惕，應無再犯之虞，且其二人目
    前均就學中，因此，本院認其二人所受之宣告刑，以暫不執行為適當，併予宣告
    緩刑二年。扣案傳真機七台、計算機五台、六合彩簽單三捲、倍數表一卷、帳冊
    一本，為被告丙○○所有供經營六合彩賭博之用，業據其供明在卷，爰依刑法第
    三十八條第一項第二款之規定，宣告沒收。扣案之未貼專賣憑證之七星牌洋菸一
    百五十五包、峰牌洋菸十包，共計一百六十五包均應依臺灣省內菸酒專賣暫行條
    例第四十條第一款之規定宣告沒收。
四、公訴人另認被告乙○○自八十九六月間購入上開未稅洋菸後，即有多次販賣行為
    。惟查：公訴人為上開認定無非以被告乙○○於偵查中自承七星牌洋菸以每包三
    點五元購入後，有時以每條二百元之價格買與朋友云云，惟查七星牌洋菸一包市
    價約為五十元，被告乙○○上開自白顯違常情，不可採信，且其於本院審理中改
    稱販入之洋菸並未賣出，被告乙○○此部分犯行即屬不能證明，惟公訴人認此部
    分與前開論罪科刑部分，具連續犯之裁判上一罪關係，爰不另為無罪之諭知。
貳、免訴部分：
一、按案件曾經判決確定者，應為免訴之判決，此項原則關於實質上一罪或裁判上一
    罪，均有其適用。連續犯係裁判上一罪，其一部分犯罪事實曾經判決確定者，其
    效力當然及於全部，故檢察官復將其他部分重行起訴，亦應諭知免訴之判決（最
    高法院四十九年台非字第二Ｏ號判例參照）。
二、查本件被告丙○○前被訴於九十年二月初某日起，連續在屏東縣鹽埔鄉鹽中村勝
    利八一之一號之公眾得出入之場所，經營六合彩賭博，於九十年三月六日在上只
    為警查獲，所涉刑法第二百六十八條前段之意圖營利，供給賭博場所罪嫌及同條
    後段之聚眾賭博罪嫌，業經檢察官提起公訴，並由本院簡易庭九十年六月二十日
    判科有期徒刑四月，而於九十年七月九日收受判決確定在案，有本院九十年度屏
    簡字第二０五號判決在卷可稽，該案與本件檢察官起訴的犯罪事實，時間緊接，
    犯罪手法相同，顯係基於概括犯意，犯同一之罪名，自屬連續犯，為裁判上一罪
    ，依審判不可分原則，該案判決之效力，應及於全部犯罪事實，揆諸前揭說明，
    應為諭知免訴之判決。
據上論斷，應依刑事訴訟法第二百九十九條第一項前段、第三百零二條第一款，刑法
第十一條、第二十八條、第五十六條、第二百六十六條第一項前段、第二百六十八條
、第五十五條、第四十一條第一項前段、第七十四條第一款、第三十八條第一項第二
款，臺灣省內菸酒專賣暫行條例第三十七條第五款、第四十條第一款，罰金罰鍰提高
標準條例第一條前段、第二條，判決如主文。
經檢察官張啟聰到庭執行職務。
中      華      民      國    九十      年      七      月    三十一    日
                       臺灣屏東地方法院刑事第三庭
                                               審判長法  官  黃國永
                                                     法  官  余德正
                                                     法  官  陳姵君
右正本證明與原本無異。
對於本判決如有不服應於收受送達後十日內向本院提出上訴書狀上訴於台灣高等法院
高雄分院並按他造當事人之人數附具繕本。
                                                     書記官  蔡德章
中      華      民      國    九十      年      七      月    三十一    日
得上訴
附錄：
中華民國刑法第二百六十八條
意圖營利，供給賭博場所或聚眾賭博者，處三年以下有期徒刑，得併科三
千元以下罰金。
臺灣省內菸酒專賣暫行條例第三十七條
有左列各款行為之一者，處一年以下有期徒刑、拘役或科或併科五千元以
下罰金：
一  違反第六條之規定，以手工製造菸類' 酒類或變造專賣機關製造之菸
    類、 酒類者。
二  違反第七條之規定，種植菸草、製造酒類之白粞、紅粞、酒母或專供
    製造菸酒所用之機械、捲菸紙，印製菸酒之商標包裝紙，或其他憑證
    者。
三  違反第八條之規定者。
四  違反第九條之規定，設置菸草試驗場、菸葉乾燥室或其他專供菸草產
    製之一切設備者。
五  違反第三十條之規定，販賣或轉讓未貼專賣憑證之菸類或酒類者。


司法院資訊處製作；財團法人民間司法改革基金會備份。
